臺灣高雄地方法院民事裁定　　　　　 99年度司養聲字第405號
聲　請　人
即收養人　　馬光昺
聲　請　人
即被收養人　李婷大陸地區人民.
關　係　人　李雁大陸地區人民.
上列當事人間聲請認可收養子女事件，本院裁定如下：
    主  文
認可馬光昺（男，民國○○年○月○○○日生，身分證統一編號
：Ｚ000000000號）自民國九十九年十月二十八日起收
養李婷（女，民國○○年○月○○日生，大陸地區公民身分證件
編號：0000000000000000八○號）為養女。
程序費用新臺幣壹仟元由聲請人負擔。
    理  由
一、聲請意旨略以：聲請人即收養人馬光昺願收養配偶李雁前與
    關係人呂湘衡所生子女李婷，並經聲請人即被收養人李婷及
    其生母李雁同意，業於民國99年10月28日經大陸地區河南省
    新鄉市民政局登記成立收養，爰依民法第1079條第1 項規定
    聲請認可本件收養等語。
二、(一)按「收養之成立及終止，依各該收養者被收養者設籍地區
    之規定。」，臺灣地區與大陸地區人民關係條例第56條第1
    項定有明文。查本件收養人馬光昺為臺灣地區人民，被收養
    人李婷則為大陸地區人民，有收養人之戶籍謄本及被收養人
    之居民身分證影本各1 份附卷可稽，是本件聲請認可收養子
    女，應符合臺灣地區與大陸地區有關收養法令之規定，合先
    敘明。(二)次按「被收養者為成年人而有下列各款情形之一者
    ，法院應不予收養之認可：一、意圖以收養免除法定義務。
    二、依其情形，足認收養於其本生父母不利。三、有其他重
    大事由，足認違反收養目的。」，亦為我國民法第1079條之
    2 所明定。
三、經查：
  (一)聲請人主張之上開事實，業據其提出中華人民共和國收養登
    記證暨財團法人海峽交流基金會（99）南核字第121959號證
    明書、生父之居民死亡醫學證明書、收養人之戶籍謄本、被
    收養人及其生母之居民身分證、常住人口登記卡在卷可稽，
    堪認真實；又收養人馬光昺及被收養人之生母李雁亦到庭陳
    明，同意收養及出養，並皆瞭解收養後所生之法律關係（見
    本院99年12月29日之訊問筆錄），堪信為真實。
  (二)本件收養與中華人民共和國收養法及我國民法之規定並無違
    背，且無我國民法第1073條之1、第1075條、第1079條之2及
    臺灣地區與大陸地區人民關係條例第65條所列各款應不予認
    可收養之情形；復參被收養人之生母李雁亦同意本件收養，
    是本件收養對本生父母並無不利之情事，揆諸首揭規定及說
    明，聲請人之聲請，依法應予認可。
四、依非訟事件法第21條第1項、第23條、第24條第1項、民事訴
    訟法第85條第1項前段，裁定如主文。
五、如對本裁定抗告，須於裁定送達後10日之不變期間內，向本
    院提出抗告狀，並繳納抗告費新臺幣1,000元。
中    華    民    國    100   年    3     月    8     日
                  家事法庭  司法事務官  林于莙